---
output:
  pdf_document: default
header-includes:
 \usepackage[T2A]{fontenc}
 \usepackage[utf8]{inputenc}
 \usepackage[russian]{babel}
---

```{r setup, include=FALSE}
knitr::opts_chunk$set(echo = TRUE)
library(knitr)
```

\centering\Large 
Выполнение корелляционного и регрессионного анализа для 2-мерной выборки.

\centering\large 
Вариант 16

\raggedright\large 
Задание:

\raggedright\normalsize
1) По выборке значений двумерной нормально распределенной СВ найти точечную оценку коэффициента корреляции её компонент. При уровне значимости 0.05 проверить гипотезу о независимости компонент X и Y.

\raggedright\normalsize
2) С помощью МНК получить эмпирическое уравнение линейной регрессии Y на X. Построить график эмпирической прямой с изображением на нем выборочных точек.

```{r, echo=FALSE, message=FALSE, warning=FALSE}
rows1 = c(8,12,16,20,24,"n")
cols1 = c(5,10,15,20,25,30,"m")
rows = c(8,12,16,20,24)
cols = c(5,10,15,20,25,30)
df = data.frame(c(2,0,0,0,0,2), c(4,3,0,0,0,7), c(0,7,5,7,0,19), c(0,0,30,10,5,45), c(0,0,10,8,6,24), c(0,0,0,0,3,3), c(6,10,45,25,14,100), row.names = rows1)
names(df) = cols1
kable(df, format = "markdown")
```

\centering\Large
Выборочный коэффициент корелляции.

\raggedright\large
Найдем $\bar{x}, \bar{y}, \overline{x y}$:
\centering\large
\[ 
\bar{x} = \dfrac{1}{n} \sum_{i=1}^k m_i x_i \hspace{2em}
\bar{y} = \dfrac{1}{n} \sum_{j=1}^l n_j y_j \hspace{2em}
\overline{xy} = \dfrac{1}{n} \sum_{i=1}^k \sum_{j=1}^l m_{ij} x_i y_j 
\]

\raggedright\normalsize
```{r, message=FALSE, warning=FALSE}
# обьем выборки
n = 100
# переменные для вычислений
x = c() ; xkv = c() ; y = c() ; ykv = c() ; xy = c()
count = 1
# вычисление x, y, xy
for (i in 1:length(cols)) {
    for (k in 1:length(rows)) {
        x[count] = rows[k] * df[k,i]
        xkv[count] = rows[k] ^ 2 * df[k,i]
        y[count] = cols[i] * df[k,i]
        ykv[count] = cols[i] ^ 2 * df[k,i]
        xy[count] = rows[k] * cols[i] * df[k,i]
        count = count + 1
    }
}
x = sum(x) / n ; x
y = sum(y) / n ; y
xy = sum(xy) / n ; xy
```

\raggedright\large
Найдем $\sigma_x$ и $\sigma_y$:
\centering\large
\[
\sigma_x = \sqrt{\bar{x^2} - (\bar{x})^2} \hspace{2em}
\sigma_y = \sqrt{\bar{y^2} - (\bar{y})^2} \hspace{2em}
\bar{x^2} = \dfrac{1}{n} \sum_{i=1}^k m_i x_i^2 \hspace{2em}
\bar{y^2} = \dfrac{1}{n} \sum_{j=1}^l n_j y_j^2
\]

\raggedright\normalsize
```{r}
xkv = sum(xkv) / n ; xkv
ykv = sum(ykv) / n ; ykv
vx = sqrt(xkv - x ^ 2) ; vx
vy = sqrt(ykv - y ^ 2) ; vy
```

\raggedright\large
Найдем выборочный коэффициент корелляции:
\centering\large
\[ 
r = \dfrac{\overline{x y} - \bar{x} * \bar{y}}{\sigma_x * \sigma_y} 
\]

\raggedright\normalsize
```{r}
r = (xy - x * y) / (vx * vy) ; r
```

\centering\Large
Проверка гипотезы о независимости компонент X и Y с помощью статистики Стьюдента.

\raggedright\large
\[
H_0 : r = 0
\]

\raggedright\large
Найдем наблюдаемое значение критерия:
\centering\large
\[ 
T_n = r \dfrac{\sqrt{n - 2}}{\sqrt{1 - r^2}}
\]

\raggedright\normalsize
```{r}
# уровень значимости
a = 0.05
# число степеней свободы
k = n - 2
# критический критерий (по таблице)
Tk = 1.985

Tn = r * (sqrt(k) / sqrt(1 - r ^ 2)) ; Tn
```

\raggedright\normalsize
Так как $T_k < T_n$ , то нулевая гипотеза о равенстве нулю генерального коэффициента корелляции отвергается. Следовательно X и Y кореллированы.

\centering\Large
Эмпирическое уравнение линейной регрессии Y на X.
\centering\large
\[
y = ax + b
\]
\raggedright\large
\[
F(a, b) = \sum_{i=1}^n e^2 = \sum_{i=1}^n (y_i - (ax_i + b))^2
\]

\raggedright\large
\[
\dfrac{dF}{da} = 2 \sum_{i=1}^n (ax_i^2 + bx_i - x_i y_i) \hspace{2em}
\dfrac{dF}{db} = 2 \sum_{i=1}^n (ax_i + b - y_i)
\]

\raggedright\large
\[
\begin{cases}
    a \sum_{i=1}^n x_i^2 + b \sum_{i=1}^n x_i = \sum_{i=1}^n x_i y_i \\
    a \sum_{i=1}^n x_i + bn = \sum_{i=1}^n y_i
\end{cases} \hspace{2em}
\begin{cases}
    a 6400 + b 80 = 6949.968 \\
    a 80 + b 5 = 86.8746
\end{cases} \hspace{2em}
\]

\centering\normalsize
Методом Крамера получаем: 
\centering\large
\[
a = 1.08, b = 1.16
\]

\raggedright\normalsize

```{r}
# переменные для расчетов
tmp = c(); y = c()
m = c(6,10,45,25,14)
# расчет y для координат графика
for (i in 1:length(rows)) {
    for (k in 1:length(cols)) {
        tmp[k] = cols[k] * df[i,k]
    }
    y[i] = sum(tmp) / m[i] 
}
```
```{r, message=FALSE, warning=FALSE}
a = 1.08
b = 1.16

y1 = a * rows + b

plot(xy.coords(rows, y), xlab = "x", ylab = "y")
lines(rows, y1)
```

