---
output: html_document
---

```{r setup, include=FALSE}
knitr::opts_chunk$set(echo = TRUE)
library(ggplot2)
```

<h2 text align = "center">Лабораторная работа №2.</h2>

<h2 text align = "center">Безусловная оптимизация ФНП.</h2>

<h4 text align = "center">Вариант 17</h4>

<h3>Задание:</h3>

<p>
f(x,y) = x<sup>2</sup> + 10 * y<sup>2</sup> - x * y - y
<br> 
r<sub>0</sub> = (x<sub>0</sub>, y<sub>0</sub>) ;
<br>
x<sub>0</sub> = -2 ; y<sub>0</sub> = 2
<br><br>
Из начальной точки найти (локальный) оптимум функции с точностью e = 0,001.
</p>

```{r, echo=FALSE}

x = c(rep(-5:5, 11))
y = c(rep(-5:5, each = 11))
dafr = data.frame(x, y)
f = x ^ 2 + 10 * y ^ 2 - x * y - y
dafr$z = with(dafr, f)
gp = ggplot() + geom_contour(data = dafr, aes(x = x, y = y, z = z))

```

<h3>Метод наискорейшего градиентного спуска:</h3>

```{r, echo=FALSE}
# функции для градиентного спуска

grad = function(r) {                                     # градиент
    return(c(2 * r[1] - r[2], 20 * r[2] - r[1] - 1))
}

rg = function(hg, r1, gr) {                              # точка по градиенту
    return(c(r1[1] - hg * gr[1], r1[2] - hg * gr[2]))
}

rh = function(ha, r1, r2) {                              # точка по шагу
    dr = c(r2[1] - r1[1], r2[2] - r1[2])
    return(c(r1[1] + ha * dr[1], r1[2] + ha * dr[2]))
}

fh = function(ha, r1, r2) {                              # функция f(a)
    dr = c(r2[1] - r1[1], r2[2] - r1[2])
    return((r1[1] + ha * dr[1]) ^ 2 + 10 * (r1[2] + ha * dr[2]) ^ 2 - (r1[1] + ha * dr[1]) * (r1[2] + ha * dr[2]) - (r1[2] + ha * dr[2]))
}

fr = function(r) {                                       # функция f(r)
    return(r[1] ^ 2 + 10 * r[2] ^ 2 - r[1] * r[2] - r[2])
}

```

<h5>Исходные параметры:</h5>

```{r}

r0 = c(-2, 2)                                            # исходная точка
eg = 0.001                                               # точность по производной
hg = 1                                                   # шаг для градиента

```

```{r}

r1 = r0                                                  # начальная точка
iter = 0                                                 # итерации
grn = 1                                                  # для входа в цикл
x = c()                                                  # векторы для графика
y = c()

while (TRUE) {
    if (grn < eg) break 
    iter = iter + 1
    x[iter] = r1[1]
    y[iter] = r1[2]
    gr = grad(r1) 
    r2 = rg(hg, r1, gr)
    opt = optimize(fh, interval = c(0, 1), r1 = r1, r2 = r2, lower = 0.001)
    ha = opt$minimum
    r1 = rh(ha, r1, r2)
    grn = sqrt(gr[1] ^ 2 + gr[2] ^ 2)
}

```

<h5>Количество итераций:</h5>

```{r, echo=FALSE}

iter

```

<h5>Точка минимума:</h5>

```{r, echo=FALSE}

r = c(x[iter], y[iter])
r

```

<h5>Значение функции в точке минимума:</h5>

```{r, echo=FALSE}

f = fr(r)
f

```

<h5>Модуль градиента в точке минимума:</h5>

```{r, echo=FALSE}

grn

```


<h5>График:</h5>

```{r, echo=FALSE}

gp + geom_path(aes(x, y))

```

<h3>Метод Монте-Карло:</h3>

```{r, echo=FALSE}
# функции для Монте-Карло

rp = function(h, r, R) {                               # новая точка по шагу
    return(c(r[1] + h[1] * R, r[2] + h[2] * R))
}

```

<h5>Исходные параметры:</h5>

```{r}

r0 = c(-2, 2)                                            # исходная точка
er = 0.001                                               # минимальный размер области поиска
Q = 60000                                                  # максимальное количество итераций
R = 10                                                   # размер области поиска
N = 10                                                   # количество точек на итерации

```

```{r}

r1 = r0                                                  # начальная точка
iter = 0                                                 # итерации
trig = 0                                                 # триггер для уменьшения R
h = c()                                                  # вектор для шага
x = c(r1[1])                                             # векторы для графика
y = c(r1[2])                                             # 

while (iter < Q & er < R) {
    iter = iter + 1
    trig = 0
    rs = r1
    for (i in 1:N) {
        h = runif(2, -0.5, 0.5)
        r = rp(h, rs, R)
        if (fr(r) < fr(r1)) {
            r1 = r
            trig = 1
        }
    }
    x[iter + 1] = r1[1]
    y[iter + 1] = r1[2]
    if (trig < 1) R = R * 0.5
}

```

<h5>Количество итераций:</h5>

```{r, echo=FALSE}

iter

```


<h5>Точка минимума:</h5>

```{r, echo=FALSE}

r1

```

<h5>Значение функции в точке минимума:</h5>

```{r, echo=FALSE}

f = fr(r1)
f

```

<h5>Модуль градиента в точке минимума:</h5>

```{r, echo=FALSE}

gr = grad(r1) 
sqrt(gr[1] ^ 2 + gr[2] ^ 2)

```


<h5>График:</h5>

```{r, echo=FALSE}

gp + geom_path(aes(x, y))

```

