---
output:
  pdf_document: default
header-includes:
 \usepackage[T2A]{fontenc}
 \usepackage[utf8]{inputenc}
 \usepackage[russian]{babel}
---

```{r setup, include=FALSE}
knitr::opts_chunk$set(echo = TRUE)
```

\centering\Large 
Интервальное оценивание.

\centering\large 
Вариант 28

\raggedright\large 
Задание:

\raggedright\normalsize 
Построить интервальные оценки генерального среднего и генеральной дисперсии по выборочным данным своего варианта ИР-1. Закон распределения - нормальный.

\raggedright\large 
Зададим выборку:
\raggedright\normalsize

```{r, message=FALSE, warning=FALSE}

data = c(324,296,313,323,312,321,322,301,337,322,301,328,312,318,327,315,319,317,309,334,
326,322,314,335,313,322,319,325,312,300,339,328,298,298,337,322,303,314,315,310,
312,315,331,322,321,336,328,315,338,318,325,314,297,303,322,314,317,330,318,320,
332,319,325,319,307,305,316,330,318,335,332,288,322,334,295,318,329,305,310,304,
317,316,316,307,309,309,328,317,317,322,303,350,309,327,345,329,338,311,316,324)

plot(density(data), main = "", sub = "", xlab = "")
# Параметры для расчетов
n = 100
y = 0.95                                            
```

***

\centering\large
Интервальная оценка генерального среднего:

\raggedright\normalsize 
$(\bar x - \frac {t_\gamma * s}{\sqrt{n}})  <    X    <  (\bar x + \frac {t_\gamma * s}{\sqrt{n}})$ , где

$\bar x$ - выборочное среднее

s - выборочное стандартное отклонение

n - обьем выборки

$t_\gamma$ - 1.984 (по таблице)

```{r, message=FALSE, warning=FALSE}
t = 1.984
# найдем выборочное стандартное отклонение
s = sd(data)            
s
# найдем выборочное среднее
x = mean(data)                                                 
x
# найдем левую границу интервала
x - (t * s) / sqrt(n)
# найдем правую границу интервала
x + (t * s) / sqrt(n)                               
```

\centering\normalsize
Доверительный интервал: 316.1983 < X < 320.8417 

***

\centering\large
Интервальная оценка генеральной дисперсии:

\raggedright\normalsize 
$(\sigma * (1 - q))^2 < D < (\sigma * (1 + q))^2$, при q < 1

0 < D < $(\sigma * (1 + q))^2$, при q > 1

$\sigma$ - выборочное среднеквадратическое отклонение

q - 0.143 (по таблице)

```{r, message=FALSE, warning=FALSE}
q = 0.143
# найдем выборочное среднеквадр. отклонение
v = sd(data)
# найдем левую границу интервала
(v * (1 - q)) ^ 2                                           
# найдем правую границу интервала
(v * (1 + q)) ^ 2                           
```

\centering\normalsize
Доверительный интервал: 100.5747 < D < 178.9038