---
output:
  pdf_document: default
header-includes:
 \usepackage[T2A]{fontenc}
 \usepackage[utf8]{inputenc}
 \usepackage[russian]{babel}
---
```{r setup, include=FALSE}
knitr::opts_chunk$set(echo = TRUE)
library(ggplot2)
```

\centering\Large 
ОТЧЕТ ПО ЛАБОРАТОРНОЙ РАБОТЕ №1

ИССЛЕДОВАНИЕ РАБОТЫ ПИ-РЕГУЛЯТОРА

Вариант 17

3 февраля 2017

\raggedright\large
ИСХОДНЫЕ ДАННЫЕ:

\raggedright\normalsize
```{r}
V0 = 0        # начальная скорость 
m = 100       # масса обьекта
dt = 1        # величина шага изменения времени (сек)
maxT = 400    # максимальное время достижения круизной скорости с точностью dV
dV = 0.1      # точность достижения скорости
```

\raggedright\large
ИСХОДНЫЕ ДАННЫЕ ВАРИАНТА:

\raggedright\normalsize
```{r}
kP = 2        # коэффициент пропорционального регулятора
kI = 0.2      # коэффициент интегрального регулятора
kc = 1.5      # коэффициент сопротивления среды
Vdir = 35     # круизная скорость
Umax = 100    # максимальное управляющее воздействие
```

\raggedright\large
ПРОГРАММА РАСЧЕТА ТРАЕКТОРИИ СКОРОСТИ (ПИ-РЕГУЛЯТОР):

\raggedright\normalsize
```{r, eval=FALSE, message=FALSE, warning=FALSE, include=FALSE}
##  программа расчета траектории изменения скорости робота, движущегося по прямой
##  от текущей начальной скорости до заданной круизной скорости,
##  ===== устройство управления - ПИ- регулятор с коэффициентами kP, kI =====
##    u[i]<- kP*err[i] + kI*sumerr[i]*dt
##    u[i] - управление (сила разгона или торможения, деленная на массу тела) 
##    err[i] <- Vdir - v[i]  # - ошибка управления (рассогласование в i-й момент)
##  ===== система управления описывается итерационным (разностным) уравнением  =====
##    V[i+1] <- v[i] + (u[i] - kc*v[i])*dt/m   , м/с
##    v[i] - скорость робота в i-й момент времени t[i+1]= t[i]+dt, с
##    kc - коэффициент сопротивления среды
##    m - масса робота (кг)
##  ==========================================================================
```
```{r}
cruizCtrl = function(kP, kI, kc, Vdir, Umax) {
  ind = 1:maxT
  Umin = (-Umax)
  T = ind * dt
  v = T * 0
  err = 0
  sumerr = 0
  v[1] = V0
  for (i in ind[-maxT]) {
    err = Vdir - v[i]
    sumerr = sumerr + err
    u = kP * err + kI * sumerr * dt
    if (u > Umax) u = Umax
    if (u < Umin) u = Umin
    v[i + 1] = v[i] + (u - kc * v[i]) * dt / m
  }
## необходимо вернуть data.frame - в 1-м столбце - вектор времен, во 2-м - вектор скоростей 
  data.frame(T, v)
}
```


\centering\Large
1. АНАЛИЗ РАБОТЫ ПИ-РЕГУЛЯТОРА ПРИ ЗАДАННЫХ ЗНАЧЕНИЯХ.

\raggedright\large
РАСЧЕТ ТРАЕКТОРИИ СКОРОСТИ ПРИ ЗАДАННЫХ ЗНАЧЕНИЯХ ПАРАМЕТРОВ ПИ-РЕГУЛЯТОРА:

\raggedright\normalsize
```{r}
res = cruizCtrl(kP, kI, kc, Vdir, Umax)
head(res)
```

\raggedright\large
ВЫВОД ГРАФИКА:

\raggedright\normalsize
```{r, echo=FALSE, message=FALSE, warning=FALSE}
plot(res, main = "Speed change: PI-regulator", type = "l", 
     xlab = "time, s", ylab = "speed, m/s")
abline(h = Vdir, lwd = 2, col = "red")
abline(h = Vdir - dV * 10, lwd = 1, col = "brown")
abline(h = Vdir + dV * 10, lwd = 1, col = "brown")
```

\raggedright\large
ВЫВОД №1:

При заданных значениях регулятора kP=2 , kl=0.2 система достигает заданой точности за время, меньшее, чем maxT = 400 сек.


\centering\Large
2. ИССЛЕДУЕМ ПИ-РЕГУЛЯТОР.

\raggedright\large
ПРОГРАММА РАСЧЕТА ВРЕМЕНИ ДОСТИЖЕНИЯ ЗАДАННОЙ ТОЧНОСТИ ПО СКОРОСТИ:

\raggedright\normalsize
```{r, eval=FALSE, message=FALSE, warning=FALSE, include=FALSE}
## ПРограмма расчета времени достижения заданной точности по скорости
## tv - data.frame, содержащий время и скорость
## Vdir, dV - это заданная скорость и точность достижения скорости
##  ==========================================================================
```
```{r}
getTime = function(tv, Vdir, dV) {
  T = tv[["T"]]
  v = tv[["v"]]
  i = length(v)
  while ((abs(Vdir - v[i]) < dV) & (i > 1)) {
    i = i - 1
  }
## необходимо вернуть время, начиная с которого скорость отклонялась от заданной 
## меньше, чем на dV
  T[i]
}
```

\raggedright\large
РАСЧЕТ ВРЕМЕНИ ДОСТИЖЕНИЯ ЗАДАННОЙ ТОЧНОСТИ ПРИ ЗАДАННЫХ ЗНАЧЕНИЯХ ПАРАМЕТРОВ ПИ-РЕГУЛЯТОРА:

\raggedright\normalsize
```{r}
tLim = getTime(res, Vdir, dV)
print(paste(tLim, Vdir, dV))
```

\raggedright\large
ВЫВОД ГРАФИКА:

\raggedright\normalsize
```{r, echo=FALSE, message=FALSE, warning=FALSE}
plot(res[res$v > 30,], main = paste("Speed change: PI-regulator kP, kI=", kP, kI), type = "l", xlab = "time, s", ylab = "speed, m/s")
abline(h = Vdir - dV * 2, lwd = 1, col = "brown")
abline(h = Vdir + dV * 2, lwd = 1, col = "brown")
abline(v = tLim, lwd = 2, col = "green")
abline(h = Vdir, lwd = 2, col = "red")
```

\raggedright\large
РАСЧЕТ ТРАЕКТОРИИ СКОРОСТИ ПРИ ВЫБРАННЫХ ЗНАЧЕНИЯХ ПАРАМЕТРОВ ПИ-РЕГУЛЯТОРА:

\raggedright\normalsize
```{r}
res1 = cruizCtrl(2, 0.1, kc, Vdir, Umax)
tail(res1)
```

\raggedright\large
РАСЧЕТ ВРЕМЕНИ ДОСТИЖЕНИЯ ЗАДАННОЙ ТОЧНОСТИ ПРИ ВЫБРАННЫХ ЗНАЧЕНИЯХ ПАРАМЕТРОВ ПИ-РЕГУЛЯТОРА:

\raggedright\normalsize
```{r}
tLim1 = getTime(res1, Vdir, dV)
print(paste(tLim1, Vdir, dV))
```

\raggedright\large
ВЫВОД ГРАФИКА:

\raggedright\normalsize
```{r, echo=FALSE, message=FALSE, warning=FALSE}
plot(res1[res1$v > 30,], main = paste("Speed change: PI-regulator kP, kI=", 2, 0.1), type = "l", xlab = "time, s", ylab = "speed, m/s")
abline(h = Vdir - dV * 2, lwd = 1, col = "brown")
abline(h = Vdir + dV * 2, lwd = 1, col = "brown")
abline(v = tLim1, lwd = 2, col = "green")
abline(h = Vdir, lwd = 2, col = "red")
```

\raggedright\large
ВЫВОД №2:

При выбраных значениях ПИ-регулятора kP=2, kI=0.1 система достигает заданной точности в момент времени t1=278 сек. Это быстрее, чем момент времени t=347 сек при заданных значениях ПИ-регулятора.


\centering\Large
3. ИССЛЕДУЕМ ПОРЯДОК И СКОРОСТЬ СХОДИМОСТИ.

\raggedright\large
ПРОГРАММА РАСЧЕТА СТАБИЛИЗИРУЕМОЙ ПОСЛЕДОВАТЕЛЬНОСТИ:

\raggedright\normalsize
```{r, eval=FALSE, message=FALSE, warning=FALSE, include=FALSE}
## ПРограмма расчета стабилизируемой последовательности
## v - вектор скоростей (рассматривается только часть траектории)
## Vdir - это заданная скорость 
## p - вектор сравнимваемых значений порядка сходимости
##  ==========================================================================
```
```{r}
getCC = function(v, Vdir, p) {
  v = v[v < Vdir - 0.1]
  numv = length(v)
  cc = v * 0
  istep = rep(1:numv, length(p))
  pf = rep(p, each = numv)
  vf = rep(v, length(p))
  for (i in 2:length(vf)) {
    cc[i] = abs(Vdir - vf[i]) / abs(Vdir - vf[i - 1]) ^ pf[i]
  }
## необходимо вернуть data.frame - в 1-м столбце - вектор номеров шагов,
## во 2-м - стабилизируемая последовательность, 
## в 3-м - фактор разных споледовательностей (при разных значениях p)
  data.frame(istep, cc, pf)
}
```

\raggedright\large
ОЦЕНКА ПОРЯДКА И СКОРОСТИ СХОДИМОСТИ:

\raggedright\normalsize
```{r}
res2 = res1[res1$v < Vdir - dV * 10,]
ccframe = getCC(res2$v, Vdir, c(1, 1.1, 1.2))
```

\raggedright\large
ВЫВОД ГРАФИКА

\raggedright\normalsize
```{r, echo=FALSE, message=FALSE, warning=FALSE}
qplot(istep, cc, data = ccframe, main = "Evaluation convergence by order and speed", 
      color = pf, ylim = c(0, 1))
```

\raggedright\large
Видим, что стабилизация последовательности достигается при порядке p$\approx{1.1}$, поэтому выбираем порядок сходимости равным 1.1.

\raggedright\normalsize
```{r}
order = 1.1
ccframe1 = getCC(res2$v, Vdir, c(order))
velocity = 1 / mean(ccframe1$cc)
print(velocity)
```


\raggedright\large
ВЫВОД №3:

При выбраных значениях kP=2, kI=0.1 ПИ-регулятора система сходится c порядком сходимости p=1.1 и со скоростью сходимости velocity=1.403866. 


\centering\Large
4. ИССЛЕДУЕМ ОПТИМАЛЬНЫЕ ПАРАМЕТРЫ РЕГУЛЯТОРА.

\raggedright\normalsize
```{r, message=FALSE, warning=FALSE, include=FALSE}
V0 = 0        # начальная скорость 
m = 100       # масса обьекта
dt = 1        # величина шага изменения времени (сек)
maxT = 400    # максимальное время достижения круизной скорости с точностью dV
dV = 0.1      # точность достижения скорости
kc = 1.5      # коэффициент сопротивления среды
Vdir = 35     # круизная скорость
Umax = 100    # максимальное управляющее воздействие
# kP - коэффициент изменения воздействия в зависимости от 
# разницы крейсерской и текущей скорости
# kI - коэффициент компенсации возрастающего с увеличением скорости
# сопротивления среды
data = data.frame(rep(0, 10201), rep(0, 10201), rep(0, 10201), row.names = c(1:10201))
colnames(data) = c("kP", "kI", "tLim")
i = 1
```
```{r}
kP = c(seq(from = 0, to = 5, by = 0.05))
kI = c(seq(from = 0, to = 1, by = 0.01))
for (iI in 1:101) {
  for (iP in 1:101) {
    res = cruizCtrl(kP[iP], kI[iI], kc, Vdir, Umax)
    tLim = getTime(res, Vdir, dV)
    data[i, 1] = kP[iP]
    data[i, 2] = kI[iI]
    data[i, 3] = tLim
    i = i + 1
  }
}
opt = data[which.min(data$tLim),]
res = cruizCtrl(opt$kP, opt$kI, kc, Vdir, Umax)
```

\raggedright\large
ВЫВОД ГРАФИКА

\raggedright\normalsize
```{r, echo=FALSE, message=FALSE, warning=FALSE}
plot(res[res$v > 30,], main = paste("Speed change: PI-regulator kP, kI=", opt$kP, opt$kI), type = "l", xlab = "time, s", ylab = "speed, m/s")
abline(h = Vdir - dV * 2, lwd = 1, col = "brown")
abline(h = Vdir + dV * 2, lwd = 1, col = "brown")
abline(v = opt$tLim, lwd = 2, col = "green")
abline(h = Vdir, lwd = 2, col = "red")
```

\raggedright\large
ОЦЕНКА ПОРЯДКА И СКОРОСТИ СХОДИМОСТИ:

\raggedright\normalsize
```{r}
res1 = res[res$v < Vdir - dV * 10,]
ccframe = getCC(res1$v, Vdir, c(1, 1.1, 1.2))
```

\raggedright\large
ВЫВОД ГРАФИКА

\raggedright\normalsize
```{r, echo=FALSE, message=FALSE, warning=FALSE}
qplot(istep, cc, data = ccframe, main = "Evaluation convergence by order and speed", 
      color = pf, ylim = c(0, 1))
```

\raggedright\large
Видим, что стабилизация последовательности достигается при порядке p$\approx{1.01}$, поэтому выбираем порядок сходимости равным 1.01.

\raggedright\normalsize
```{r, echo=TRUE, message=FALSE, warning=FALSE}
order = 1.01
ccframe1 = getCC(res2$v, Vdir, c(order))
velocity = 1 / mean(ccframe1$cc)
print(velocity)
```

\raggedright\large
ВЫВОД №4:

Найдены лучшие параметры ПИ-регулятора kP=4.35 , kI=0.06 . Время достижения заданной точности управления составило t=106 сек . Скорость сходимости равна velocity=1.115976 при порядке сходимости p=1.01.

Регулировка kP отвечает за изменение воздействия в зависимости от разницы крейсерской и текущей скорости. Чем больше kP, тем большее воздействие будет на обьект. Регулировка kI нужна для компенсации возрастающего с увеличением скорости сопротивления среды. Значение kI надо выбирать исходя из того, насколько велико сопротивление среды.
