---
output: html_document
---

```{r setup, include=FALSE}
knitr::opts_chunk$set(echo = TRUE)
library(ggplot2)
```

<h2 text align = "center">Лабораторная работа №3.</h2>

<h2 text align = "center">Условная оптимизация ФНП.</h2>

<h4 text align = "center">Вариант 17</h4>

<h3>Задание:</h3>

<p>
Функция:
<br>
f(x,y) = 10 * (x + y<sup>2</sup>)<sup>2</sup> + (1 - x)<sup>2</sup>
<br><br>
Ограничения:
<br>
w<sub>1</sub>(x, y) = 3 * x + 2 * y - 6 >= 0 
<br>
w<sub>2</sub>(x, y) = 8 * x<sup>2</sup> + 2 * y<sup>2</sup> - 25 > 0
<br><br>
Найти минимум функции с точностью e = 0,001 по спроектированному вектору градиента.
</p>

<h3>Метод наискорейшего градиентного спуска 1:</h3>

<h5>Графики функций:</h5>

```{r, echo=FALSE}
# Параметры для графиков

r = 4
x = seq(0, 5, by = 0.05)
y = seq(-5, 5, by = 0.05)

# Функции для графиков

f = function(x, y) { 10 * (x + y ^ 2) ^ 2 + (1 - x) ^ 2 }

w1 = function(x, y) { 3 * x + 2 * y - 6 }

w2 = function(x, y) { 8 * x ^ 2 + 2 * y ^ 2 - 25 }

P1 = function(x, y) {
  p1 = w1(x, y)
  p1[w1(x, y) < 0] = 10 ^ r
  p1[w1(x, y) >= 0] = 0
  return(p1)
}

P2 = function(x, y) {
  p2 = w2(x, y)
  p2[w2(x, y) <= 0] = 10 ^ r
  p2[w2(x, y) > 0] = 0
  return(p2)
}

P = function(x, y) {
    p3 = P1(x, y) + P2(x, y)
    p3[p3 > 0] = 10 ^ r
    return(p3)
}

F = function(x, y) {
    func = f(x, y) + P(x, y)
    func[P(x, y) > 0] = 10 ^ r
    return(func)
}

# Графики

grd = expand.grid(x = x,y = y)
grd$z = with(grd, F(x, y))
gpl = ggplot() + geom_contour(data = grd, aes(x = x, y = y, z = z))

ff = outer(x, y, f)
PP1 = outer(x, y, P1)
PP2 = outer(x, y, P2)
PP = outer(x, y, P)
FF = outer(x, y, F)

jet.colors = colorRampPalette(c("#00007F", "blue", "#007FFF", "cyan", "#7FFF7F", "yellow", "#FF7F00", "red", "#7F0000"))
color = jet.colors(100)

nrz = nrow(ff)
ncz = ncol(ff)
zfacet = ff[-1, -1] + ff[-1, -ncz] + ff[-nrz, -1] + ff[-nrz, -ncz]
facetcol = cut(zfacet, 100)

nrz1 = nrow(PP1)
ncz1 = ncol(PP1)
zfacet1 = PP1[-1, -1] + PP1[-1, -ncz1] + PP1[-nrz1, -1] + PP1[-nrz1, -ncz1]
facetcol1 = cut(zfacet1, 100)

nrz2 = nrow(PP2)
ncz2 = ncol(PP2)
zfacet2 = PP2[-1, -1] + PP2[-1, -ncz2] + PP2[-nrz2, -1] + PP2[-nrz2, -ncz2]
facetcol2 = cut(zfacet2, 100)

nrz4 = nrow(FF)
ncz4 = ncol(FF)
zfacet3 = FF[-1, -1] + FF[-1, -ncz4] + FF[-nrz4, -1] + FF[-nrz4, -ncz4]
facetcol3 = cut(zfacet3, 100)

par(mfrow = c(1, 2))

persp(x, y, z = ff, phi = 20, theta = 120, expand = 0.5, ticktype = "detail", xlab = "X", ylab = "Y", zlab = "Z", main = "f = 10 * (x + y ^ 2) ^ 2 + (1 - x) ^ 2", col = color[facetcol])

persp(x, y, z = FF, phi = 20, theta = 120, expand = 0.5, ticktype = "detail", xlab = "X", ylab = "Y", zlab = "Z", main = "F = f + P1 + P2", col = color[facetcol3])

persp(x, y, z = PP1, phi = 20, theta = 120, expand = 0.5, ticktype = "detail", xlab = "X", ylab = "Y", zlab = "Z", main = "P1   3 * x + 2 * y - 6 >= 0", col = color[facetcol1])

persp(x, y, z = PP2, phi = 20, theta = 120, expand = 0.5, ticktype = "detail", xlab = "X", ylab = "Y", zlab = "Z", main = "P2   8 * x ^ 2 + 2 * y ^ 2 - 25 > 0", col = color[facetcol2])

# filled.contour(x, y, ff, col = rainbow(20), nlevels = 20)
# filled.contour(x, y, PP1, col = rainbow(20), nlevels = 20)
# filled.contour(x, y, PP2, col = rainbow(40), nlevels = 40)
# filled.contour(x, y, PP, col = rainbow(20), nlevels = 20)
# filled.contour(x, y, FF, col = rainbow(7), nlevels = 7)

```

```{r, include=FALSE}
# функции для градиентного спуска

# D(expression(10 * (x + y ^ 2) ^ 2 + (1 - x) ^ 2), "x")
# D(expression(10 * (x + y ^ 2) ^ 2 + (1 - x) ^ 2), "y")
# prx = 20 * (x + y^2)) - 2 * (1 - x)
# pry = 40 * y * (x + y^2)))

fun_gr_f = function(r) {                                      # градиент в точке для f
    return(c(20 * (r[1] + r[2] ^ 2) - 2 * (1 - r[1]), 40 * r[2] * (r[1] + r[2] ^ 2)))
}

fun_norm_gr = function(grad) {                                     # нормирование градиента
    glen = sqrt(grad[1] ^ 2 + grad[2] ^ 2)
    gnorm = grad / glen
    return(gnorm)
} 

fun_r_gr = function(step, r1, grad) {                              # точка по градиенту
    return(c(r1[1] - step * grad[1], r1[2] - step * grad[2]))
}

fun_r_st = function(step, r1, r2) {                              # точка по шагу
    deltar = c(r2[1] - r1[1], r2[2] - r1[2])
    return(c(r1[1] + step * deltar[1], r1[2] + step * deltar[2]))
}

fun_f_st = function(step, r1, r2) {                              # функция f(st)
    del_r = c(r2[1] - r1[1], r2[2] - r1[2])
    return(10 * ((r1[1] + step * del_r[1]) + (r1[2] + step * del_r[2]) ^ 2) ^ 2 + (1 - (r1[1] + step * del_r[1])) ^ 2)
}

fun_f_r = function(r) {                                       # значение функции f(r)
    return(10 * (r[1] + r[2] ^ 2) ^ 2 + (1 - r[1]) ^ 2)
}

fun_w1 = function(r) {                                       # 1 штрафная функция
    if ((3 * r[1] + 2 * r[2] - 6) >= 0) return(1)
    else return(0)
}

fun_w2 = function(r) {                                       # 2 штрафная функция
    if ((8 * r[1] ^ 2 + 2 * r[2] ^ 2 - 25) > 0) return(1)
    else return(0)
}

fun_gr_w1 = function() {                                     # градиент в точке для w1
    return(c(3, 2))
}

fun_gr_w2 = function(r) {                                     # градиент в точке для w2
    return(c(16 * r[1], 4 * r[2]))
}

fun_mod = function(grad) {
    mod = sqrt(grad[1] ^ 2 + grad[2] ^ 2)
    return(mod)
}

w1 = function(r) { 3 * r[1] + 2 * r[2] - 6 }

```

<h5>Исходные параметры:</h5>

```{r}

r0 = c(3, 5)                                            # начальное приближение
conesc = 0.001                                               # условие выхода
st2 = 1                                                   # шаг для выхода

```

<h5>Код метода:</h5>

```{r}

r1 = r0                                                  # начальная точка
iter = 0                                                 # итерации
esc = 1
xvec = c()                                                  # векторы для графика
yvec = c()
result = "Минимум успешно найден."

while (TRUE) {
    if (esc < conesc) break
    if (iter > 1000) {
        result = "Минимум не найден. Плохое начальное приближение."
        break
    }
    iter = iter + 1
    xvec[iter] = r1[1]
    yvec[iter] = r1[2]
    grad = fun_norm_gr(fun_gr_f(r1))
    r2 = fun_r_gr(st2, r1, grad)
    while (TRUE) {
        if (fun_w1(r2) * fun_w2(r2)) break
        st2 = st2 * 0.9
        r2 = fun_r_gr(st2, r1, grad)
    }
    opt = optimize(fun_f_st, interval = c(0, 1), r1 = r1, r2 = r2, lower = 0.001)
    st1 = opt$minimum
    r1 = fun_r_st(st1, r1, r2)
    
    #esc = w1(r2) 
    
    f1 = fun_gr_f(r1)
    w1 = fun_gr_w1()
    # 
    cos = (f1[1] * w1[1] + f1[2] * w1[2]) / (fun_mod(f1) * fun_mod(w1))
    lam = (fun_mod(f1) * cos) / fun_mod(w1)
    esc = fun_mod(f1 - lam * w1)
}

```

```{r, echo=FALSE}

result

```


<h5>Количество итераций:</h5>

```{r, echo=FALSE}

iter

```

<h5>Точка минимума:</h5>

```{r, echo=FALSE}

c(xvec[iter], yvec[iter])

```

<h5>Значение функции в точке минимума:</h5>

```{r, echo=FALSE}

fun_f_r(c(xvec[iter], yvec[iter]))

```

<h5>График метода:</h5>

```{r, echo=FALSE}

gpl + geom_path(aes(xvec, yvec))

```

<h3>Выводы:</h3>
<p>Данная задача была решена без применения функции пенальти, однако, в связи с трудностью определения критерия выхода и проблемами с универсальностью, предпочтительнее использовать метод с функцией пенальти. В данном случае критерием выхода служит величина функции-ограничителя. Также критерием выхода может послужить величина шага.</p>