---
header-includes: \usepackage[T2A]{fontenc} \usepackage[utf8]{inputenc} \usepackage[russian]{babel}
output:
  html_document:
    df_print: paged
  pdf_document: default
---

```{r setup, include=FALSE}
knitr::opts_chunk$set(echo = TRUE)
```

\centering\Large 
Проверка гипотезы о генеральном законе распределения.

\centering\large 
Вариант 16

\raggedright\large
Задание:

\raggedright\normalsize 
На основании выборочных данных сформулировать и проверить гипотезу о генеральном законе распределения с помощью критерия согласия Пирсона.

Задано эмпирическое распределение дискретной случайной величины. Проверить гипотезу о распределении генеральной совокупности по закону Пуассона.

\raggedright\large
Выборка:
\raggedright\normalsize

```{r, echo=TRUE, message=FALSE, warning=FALSE}

data = c(0,0,1,2,1,1,1,0,0,0,2,1,0,0,0,0,0,0,0,1,0,0,1,0,0,1,1,1,2,0,1,0,1,0,0,1,
         1,1,1,0,0,1,1,1,0,2,0,1,0,1,0,0,0,0,0,1,3,0,1,2,2,0,0,1,0,3,1,1,1,1,1,1,
         2,1,0,0,1,0,0,1,1,0,0,1,3,1,0,0,0,1,1,1,1,2,1,0,0,0,0,1,2,1,2,0,1,0,3,0,
         1,0,1,0,3,1,0,3,0,0,1,2,0,0,1,0,0,1,1,1,1,0,2,0)

h = hist(data, breaks = 0:4, right = FALSE, plot = FALSE)
h$counts
barplot(h$counts, space = 0, names.arg = c(0, 1, 2, 3))

# Параметры для расчетов
n = length(data)
e = 2.7182
k = 4 - 2
a = 0.05

# Найдем выборочное среднее
x_mean = round(mean(data), 4)

# Примем в качестве оценки параметра lambda распределения Пуассона выборочную среднюю 
lambda = x_mean

# Найдем по формуле Пуассона ( P(i) = (lambda^i * e^-lambda) / i! ) 
# вероятности появления ровно i событий в n испытаниях 
# (i = 0, 1, ... , r , где r - максимальное число наблюдавшихся событий, n - обьем выборки)
P = c()
for (i in 0:3) {
    P[i + 1] = round((lambda ^ i * e ^ -lambda) / factorial(i), 4)
}
print(P)

# Найдем теоретические частоты по формуле n(i) = n * P(i)
for (i in 0:3) {
    P[i + 1] = round(n * P[i + 1])
}
print(P)

# Сравнить эмпирические и теоретические частоты с помощью критерия Пирсона, 
# приняв число степеней свободы k = s - 2 , где s - число различных групп выборки.
xi_nabl = round(sum((h$counts - P) ^ 2 / P), 2)
xi_nabl
xi_krit = qchisq(1 - a, k)
xi_krit

```
Так как 3.68 < 6 , нет оснований отвергнуть гипотезу о распределении СВ по закону Пуассона.